【裁判字號】    99,上易,920
【裁判日期】    990624
【裁判案由】    傷害
【裁判全文】
臺灣高等法院刑事判決                 99年度上易字第920號
上  訴  人  臺灣臺北地方法院檢察署檢察官
被      告  丙○○
            丁○○
上列上訴人因被告傷害案件，不服臺灣臺北地方法院98年度易字
第3742號，中華民國99年3 月31日第一審判決（起訴案號：臺灣
臺北地方法院檢察署98年度偵字第28024 號），提起上訴，本院
判決如下：
    主  文
上訴駁回。
丙○○、丁○○均緩刑貳年。
    事實及理由
一、本案經本院審理結果，認原審以被告丙○○、丁○○所為，
    係犯刑法第277條第1項傷害罪，分別判處拘役50日，如易科
    罰金，均以新台幣1千元折算1日。其認事用法及量刑均無不
    當，應予維持，並引用第一審判決書記載之事實、證據及理
    由（如附件）。
二、檢察官上訴意旨略以：被告丙○○、丁○○僅因細故，即對
    素昧平生之告訴人乙○○、甲○○施以暴力，所為實屬不該
    ，且迄今未能與告訴人等和解，縱被告等犯後均已坦承犯行
    ，亦難認有所悔意，原審就被告等各判處拘役50日，尚屬過
    輕，有違量刑內部性界限之拘束，為此提起上訴云云。
三、然查：刑之量定，屬為裁判之法院得依職權自由裁量之事項
    ，苟其量刑已以行為人之責任為基礎，並斟酌刑法第57條各
    款所列情狀，在法定刑度內，酌量科刑，如無偏執一端，致
    明顯失出失入情形，自不得遽指為不當或違法。原審已審酌
    丙○○、丁○○等人因停車問題發生口角，即以暴力相向，
    所為非是，暨丙○○、丁○○坦承犯行之犯後態度，尚未與
    告訴人等法達成和解等一切狀態，為其量刑之基準，已以行
    為人之行為罪責為基礎，核無逾越法定刑度或濫用權限，致
    明顯失出失入情形，尚難遽認原判決之量刑有何不當或違法
    。檢察官上訴指摘原審量刑過輕，難認有理由，應予駁回。
四、惟查丙○○、丁○○等前未曾受有期徒刑以上刑之宣告，有
    本院被告前案紀錄表在卷可查，爰審酌丙○○、丁○○因一
    時失慮而觸犯刑章，於本院與告訴人等達成民事和解，當庭
    共賠償告訴人等新台幣70萬元，已因悔悟而力謀賠償損害，
    信經此論罪科刑教訓，應知所警惕，而無再犯之虞，是認以
    暫不執行其等宣告刑為適當，爰併宣告緩刑二年，以觀後效
    ，並啟自新。
據上論斷，應依刑事訴訟法第368條、第373條，刑法第74條第1
項第1款，判決如主文。
本案經檢察官柯麗鈴到庭執行職務。
中    華    民    國    99    年     6    月    24    日
                  刑事第二庭審判長法  官 洪光燦
                                  法  官 楊照男
                                  法  官 李麗玲
以上正本證明與原本無異。
不得上訴。
                                  書記官 廖婷璇
中    華    民    國    99    年     6    月    24    日
附錄：本案論罪科刑法條全文
中華民國刑法第二百七十七條
（普通傷害罪）
傷害人之身體或健康者，處三年以下有期徒刑、拘役或一千元以
下罰金。
犯前項之罪因而致人於死者，處無期徒刑或七年以上有期徒刑；
致重傷者，處三年以上十年以下有期徒刑。
附件
臺灣臺北地方法院刑事判決              98年度易字第3742號
公  訴  人  臺灣臺北地方法院檢察署檢察官
被      告  丙○○  男  33歲（民國○○年○月○○日生）
                    身分證統一編號：Ｚ000000000號
                    住臺中縣神岡鄉○○路359號
            丁○○  男  33歲（民國○○年○月○○日生）
                    身分證統一編號：Ｚ000000000號
                    住臺中縣神岡鄉○○路552號
上二人共同
選任辯護人  趙平原律師
上列被告等因傷害案件，經檢察官提起公訴（九十八年度偵字第
二八○二四號），被告等於準備程序中先就被訴事實為有罪之陳
述，經本院告以簡式審判之旨，並聽取當事人之意見後，本院合
議庭裁定行簡式審判程序，判決如下：
    主  文
丙○○共同傷害人之身體，處拘役伍拾日，如易科罰金，以新臺
幣壹仟元折算壹日。
丁○○共同傷害人之身體，處拘役伍拾日，如易科罰金，以新臺
幣壹仟元折算壹日。
    事  實
一、丙○○於民國九十八年十一月二十五日零時四十五分許，在
    臺北市大安區○○○路○段一九七號前，因停車問題與乙○○、甲○○發生口角後，竟與同行之丁○○、羅宇宏（原名
    羅冠偉，所涉傷害犯嫌，另由本院以九十九年度易字第七○○號審理中）及其餘真實姓名、年籍不詳之成年男子數名，
    共同基於傷害人身體之犯意聯絡，分持板凳、折疊刀等物，
    其餘之人則以徒手方式，毆打乙○○與甲○○，致乙○○受
    有臉部○˙五○˙一公分及一˙五○˙一公分撕裂傷、
    臉部五一˙五公分瘀腫、鼻樑骨骨折、左手肘四四公分
    瘀傷、右手腕一○‧二公分瘀傷、右手一‧五一‧○公
    分瘀傷及下巴一○‧七公分瘀傷等傷害，甲○○則受有右
    手臂四○‧五公分撕裂傷、左手腕一○‧二公分擦傷及
    左耳膜破裂等傷害。嗣因臺北市政府警察局大安分局（下稱
    大安分局）敦化南路派出所員警獲報到場處理，始循線查悉
    上情。
二、案經乙○○、甲○○訴由大安分局報告臺灣臺北地方法院檢
    察署（下稱臺北地檢署）偵查起訴。
    理  由
一、認定事實所憑之證據：
    上開事實一之部分，業據被告丙○○、丁○○於本院九十九
    年三月二十二日審理時供承不諱（本院當日審判筆錄參照）
    ，核與證人即告訴人乙○○、甲○○之指訴情節相符（證人
    部份，偵卷第十七頁至第十九頁參照；證人甲○○部份，偵
    卷第二十頁至第二二頁參照），並有臺北市立聯合醫院仁愛
    院區診斷證明書二紙在卷可佐（偵卷第四三頁、第四四頁參
    照），是由上開補強證據，足認被告等之任意性自白核與事
    實相符，堪以採信。本件事證明確，被告等之犯行堪以認定
    。
二、論罪科刑之法律適用：
  (一)核被告丙○○、丁○○所為，均係犯刑法第二百七十七條第
    一項之傷害罪。被告丙○○、丁○○與羅宇宏及其餘數名真
    實姓名、年籍不詳之成年男子，就本件犯行有犯意聯絡與行
    為分擔，均為共同正犯。被告等係以一行為同時傷害告訴人
    乙○○、甲○○二人，為想像競合犯，應依刑法第五十五條
    之規定，論以一傷害罪。
  (二)爰審酌被告等僅因細故，即對素昧平生之告訴人等施以暴力
    ，所為實屬不該，惟其等犯後均已坦承犯行，非無悔意，然
    迄今未能與告訴人和解，取得告訴人原諒，兼衡被告等之品
    行、智識程度、犯罪手段、所生危害等一切情狀，分別量處
    如主文所示之刑，併諭知易科罰金之標準。
  (三)被告等持以為傷害犯行之板凳、蝴蝶刀等物，雖為被告等所
    有供犯本案所用之物，然並未扣案，且無證據證明係槍砲彈
    藥刀械管制條例所規範之刀械而得認屬違禁物，為免日後執
    行之困難，爰均不予宣告沒收，附此敘明。
據上論斷，應依刑事訴訟法第二百七十三條之一第一項、第二百
九十九條第一項前段，刑法第二十八條、第二百七十七條第一項
、第五十五條、第四十一條第一項前段，刑法施行法第一條之一
，判決如主文。
本案經檢察官謝憲杰到庭執行職務。
中    華    民    國    99    年    3     月    31    日
                  刑事第九庭    法  官  張詩芸
以上正本證明與原本無異。
如不服本判決應於收受送達後10日內向本院提出上訴書狀，並應
敘述具體理由；其未敘述上訴理由者，應於上訴期間屆滿後20日
內向本院補提理由書（均須按他造當事人之人數附繕）「切勿逕
送上級法院」。
                                書記官  顏淑華
中    華    民    國    99    年    3     月    31    日
附錄本案論罪科刑法條全文
中華民國刑法第二百七十七條
（普通傷害罪）
傷害人之身體或健康者，處三年以下有期徒刑、拘役或一千元以
下罰金。
犯前項之罪因而致人於死者，處無期徒刑或七年以上有期徒刑；
致重傷者，處三年以上十年以下有期徒刑。

司法院資訊處製作；財團法人民間司法改革基金會備份。
